臺灣高等法院臺中分院刑事裁定　
111年度抗字第128號
抗  告  人  
即 受刑 人  鍾於宗



上列抗告人因聲請定應執行刑案件，不服臺灣臺中地方法院110
年度聲字第4468號中華民國110年12月30日裁定，提起抗告，本
院裁定如下：
    主  文
抗告駁回。
    理  由
一、抗告人即受刑人鍾於宗（下稱受刑人）抗告意旨詳如附件所
    載。
二、按裁判確定前犯數罪者，併合處罰之；數罪併罰，有二裁判
    以上者，依刑法第51條之規定，定其應執行之刑，刑法第50
    條、第53條分別定有明文。
三、經查：
　㈠原審就受刑人所犯如附表所示各罪，以如附表所示各罪之宣
    告刑為基礎，衡酌受刑人所犯各罪犯罪態樣、犯罪時間間隔
    、侵害法益及各罪依其犯罪情節所量定之刑，暨比例原則、
    責罰相當原則等自由裁量權限，而為整體評價後，在外部界
    限即如附表所示各罪所處之最長刑期即有期徒刑1年8月以上
    ，如附表所示各罪所處之刑之總和有期徒刑24年3月（291月
    ）以下，並受內部界限即如附表所示應執行刑及宣告刑有期
    徒刑5年9月總和之拘束，定其應執行刑為有期徒刑5年4月，
    並未逾越法律內部及外部界限之適法自由裁量職權行使，且
    於符合法律授與裁量權目的之範圍內，給予受刑人適度之刑
    罰減輕，核無違法或不當。
　㈡受刑人雖以前詞提起抗告。惟按數罪併罰之案件，縱各罪中
    之一罪在形式上有已執行完畢者，仍應依法聲請法院裁定定
    應執行刑，而其已執行部分，係由檢察官換發執行指揮書後
    予以扣除，不能認其不符數罪併罰要件而不再聲請定應執行
    刑。受刑人犯如附表編號1所示之罪，形式上雖已執行完畢
    ，有臺灣高等法院被告前案紀錄表在卷可稽（本院卷第22頁
    ），惟該部分既與附表編號2至12所示部分均屬裁判確定前
    所犯數罪，原審依檢察官聲請，就上開各罪裁定定應執行刑
    ，自無不合。況執行檢察官於為本案聲請前，就附表編號1
    、2屬得易科罰金案件，與附表編號3至12不得易科罰金案件
    ，是否聲請定應執行刑乙情，曾先行詢問受刑人意見，經受
    刑人表示請求檢察官就附表編號1至12所示案件合併聲請定
    應執行刑，有臺灣臺中地方檢察署刑法第50條第1項但書案
    件是否請求定應執行刑調查表1紙在卷可參（原審卷第9頁）
    ，故抗告意旨所述本案就附表編號1至12各罪合併定應執行
    刑，將不利於監獄行刑法之法定計分，亦與其前曾表示意見
    相左。故抗告意旨執上開情詞指摘原裁定，容有誤會，其抗
    告無理由，應予駁回。至檢察官指揮執行時，自應以原審主
    文之應執行刑扣除已執行完畢部分之徒刑，併此敘明。
據上論斷，依刑事訴訟法第412條，裁定如主文。
中　　華　　民　　國　　111 　年　　2 　　月　　10　　日
            刑事第八庭　  審判長法　官　林  清  鈞
                                法　官　郭  瑞  祥
                                法　官　簡  婉  倫
以上正本證明與原本無異。
如不服本裁定，應於裁定送達後5日內向本院提出再抗告狀(須附
繕本)。因疫情而遲誤不變期間，得向法院聲請回復原狀。
                                書記官  林　書　慶
　　　　　　　　　　　　　　　　
中　　華　　民　　國　　111 　年　　2 　　月　　10　　日
附表：






 
 

附件